【裁判字號】    92,訴,5462
【裁判日期】    921226
【裁判案由】    清償借款
【裁判全文】
臺灣臺北地方法院民事判決                        九十二年度訴字第五四六二號
    原      告  萬泰商業銀行股份有限公司
    法定代理人  許勝發
    訴訟代理人  甲○○
    被      告  乙○○
當事人間請求清償借款事件，本院於中華民國九十二年十二月十二日言詞辯論終結，
判決如下：
    主  文
被告應給付原告新台幣壹佰柒拾玖萬仟捌佰貳拾伍元，及自民國九十一年十一月一
日起至清償日止，按年息百分之八點二一計算之利息，並自民國九十一年十一月一日
起至清償日止，按上開利率百分之二十計算之違約金。
訴訟費用由原告負擔。
本判決得假執行。
    事實及理由
一、原告起訴主張：緣訴外人李惠華於民國八十七年十月六日簽立借據邀同被告乙○
    ○為連帶保證人向原告借款新台幣（下同）四百五十五萬元整，並約定自八十七
    年十月六日起至一○七年十月六日止，分二四○期按月清償，另立授信約定書第
    五條規定，遲延履行時，喪失期限利益，視為全部到期。詎屢經催索皆置之不理
    ，嗣原告向台灣桃園地方法院聲請強制執行（台灣桃園地方法院九十一年執水字
    第七一六九號），經執行後尚欠一百七十九萬三千八百二十五元及利息、違約金
    未受償，為此依連帶保證法律關係，請求被告應給付原告一百七十九萬三千八百
    二十五元及如主文第一項所示之利息、違約金，並提出借據、授信約定書、台灣
    桃園地方法院民事執行處九十一年執水字第七一六九號分配表等影本為證。
二、被告：同意原告之請求。
三、本件依兩造訂立之授信約定書第十二條之規定，合意由本院為第一審管轄法院，
    是本院就本件訴訟，自有管轄權，合先敘明。
四、按當事人於言詞辯論時為訴訟標的之捨棄或認諾者，應本於其捨棄或認諾為該當
    事人敗訴之判決，民事訴訟法第三百八十四條定有明文。經查，原告主張之請求
    業經被告於本院言詞辯論時，表示同意在卷（見本院九十二年十二月十二日言詞
    辯論筆錄），核屬對於訴訟標的之認諾，自應本於被告之認諾為其敗訴之判決。
    從而，原告依連帶保證法律關係，請求被告應給付原告一百七十九萬三千八百二
    十五元及如主文第一項所示之利息、違約金，為有理由，應予准許。
五、本件既係本於被告之認諾而為判決，爰依職權宣告假執行。
六、據上論結，本件原告之訴為有理由，依民事訴訟法第八十條、第三百八十九條第
    一項第一款，判決如主文。
中      華      民      國    九十二    年     十二     月  二十六      日
                    民事第二庭        審判長法  官    吳燁山
                                            法  官    朱漢寶
                                            法  官    李家慧
正本係照原本作成
如對本判決上訴，須於判決送達後廿日內向本院提出上訴狀
中      華      民      國    九十二    年     十二     月  二十六      日
                                            書記官    劉芳菊


司法院資訊處製作；財團法人民間司法改革基金會備份。
